臺灣臺南地方法院刑事判決　　　　　　　　　　　　九十一年度訴字第一二八三號
　　公　訴　人　臺灣台南地方法院檢察署檢察官
　　被　　　告　甲○○
右列被告因違反毒品危害防制條例案件，經檢察官提起公訴（九十一年度毒偵字第一
四九九號），本院判決如左：
    主  文
甲○○連續施用第一級毒品，累犯，處有期徒刑壹年貳月，扣案之第一級毒品海洛因
貳包（合計淨重零點肆肆公克）均沒收銷燬之；毒品外包裝袋貳只及注射針筒貳支均
沒收。
    事  實
一、甲○○前因毒品案件，經台灣高等法院台南分院判處有期徒刑三年六月確定，甫
    於民國（下同）八十七年三月二十九日執行完畢。甲○○另於八十八年間，因施
    用第一級毒品，經送觀察、勒戒後，認有繼續施用毒品傾向，經本院以八十九年
    度毒聲字第二三三號裁定令入戒治處所施以強制戒治，並於停止戒治期滿後，經
    台灣台南地方法院檢察署檢察官於九十年三月五日，以九十年度戒毒偵字第一○
    八號不起訴處分確定。嗣後甲○○又基於概括犯意，自九十年五月底某日起，迄
    九十年八月六日止，連續在台南縣新市鄉社內村一八三之一號住處，及台南縣新
    市○○道下等處施用第一級毒品海洛因多次，經送強制戒治後，復經停止強制戒
    治，所餘期間付保護管束。其施用毒品之刑事責任部分則於提起公訴後，經台灣
    高等法院台南分院於九十年十一月十五日判處有期徒刑一年二月確定。詎甲○○
    仍不知悔改，又基於概括之犯意，自上開判決確定後之九十一年七月間某日起至
    同年十月一日下午六時止，連續在其位於上開台南縣永康市○○○路五三三號十
    樓之二之居住處，施用第一級毒品海洛因。嗣於九十一年十月一日下午十時四十
    分許，在台南縣新市鄉○○村○道八號高速公路系統交流道下為警查獲，並扣得
    第一級毒品海洛因一小包（含袋重零點五公克），並於同日下午十一時許於其上
    開居住處，扣得第一級毒品海洛因一小包（含袋重零點三公克）、注射針筒二支
    。
二、案經台南縣警察局善化分局報請台灣台南地方法院檢察署檢察官偵查起訴。
    理  由
一、右揭事實業據被告甲○○供承不諱，並有扣案之第一級毒品海洛因二包及注射針
    筒二支可資佐證，且上開扣案之二包海洛因毒品經送法務部調查局鑑驗結果，認
    係海洛因無訛，合計淨重零點肆肆公克（包裝袋二只合計重零點參陸公克），有
    該局鑑定通知書一紙在卷可稽。是被告於右揭時、地連續施用第一級毒品之犯行
    ，事證明確，應依法論科。
二、查被告前因施用毒品案件，經依本院裁定送觀察、勒戒後，因有繼續施用傾向，
    經本院以八十九年度毒聲字第二三三號裁定令入戒治處所施以強制戒治，並於停
    止戒治期滿後，經台灣台南地方法院檢察署檢察官於九十年三月五日，以九十年
    度戒毒偵字第一○八號不起訴處分確定。嗣後甲○○又基於概括犯意，自九十年
    五月底某日起，迄九十年八月六日止，連續施用第一級毒品海洛因多次，經台灣
    高等法院台南分院於九十年十一月十五日判處有期徒刑一年二月確定在案，有前
    開不起訴處分書、判決書各一份在卷可憑。又查海洛因依毒品危害防制條例第二
    條第二項第一款規定係屬第一級毒品。核被告所為，係犯違反毒品危害防制條例
    第十條第一項施用第一級毒品罪。其施用海洛因前後持有第一級毒品之低度行為
    ，應為施用第一級毒品之高度行為所吸收，不另論罪。其先後多次施用第一級毒
    品之犯行，時間緊接，犯罪構成要件相同，顯係基於概括之犯意反覆為之，應依
    連續犯之規定論以一罪並加重其刑。另被告前於八十三年間，因毒品案件，經台
    灣高等法院台南分院判處有期徒刑三年六月確定，於八十七年三月二十九日執行
    完畢，有台灣台南地方法院檢察署刑案資料查註紀錄表及台灣高等法院被告全國
    前案紀錄表在卷可按，其於五年之內再犯本件有期徒刑以上之罪，為累犯，應依
    法遞予加重其刑。爰審酌被告前已有施用毒品之犯行，於九十年間經判處有期徒
    刑一年二月確定，旋又犯本件施用毒品案件，顯無深切悔改之意、惟到案後供承
    犯行，態度良好、並犯罪之動機、目的、手段及其犯罪係對己身健康所為殘害等
    一切情狀，量處如主文所示之刑，以資懲儆。扣案之第一級毒品海洛因二包（合
    計淨重零點肆肆公克），為毒品危害防制條例所規定之毒品，應依該條例第十八
    條第一項規定沒收併銷燬之；另本件扣案之毒品外包裝袋二只（合計重零點參陸
    公克），係被告所有，用於包裹毒品，防其裸露、逸出、潮濕，便於持有藉以施
    用，亦係供施用毒品所用之物，而非屬毒品危害防制第十九條第一項規定應沒收
    之物，併依刑法第三十八條第一項第二款規定，宣告沒收之，至於注射針筒二支
    ，則為被告所有供犯本罪所用之物，業據被告供承在卷，亦併依刑法第三十八條
    第一項第二款規定宣告沒收。
據上論斷，應依刑事訴訟法第二百九十九條第一項前段、毒品危害防制條例第十條第
一項、第十八條第一項、刑法第十一條前段、第五十六條、第四十七條、第三十八條
第一項第二款，判決如主文。
本案經檢察官蘇聰榮到庭執行職務。
中      華      民      國    九十一    年      十二    月     三十     日
                                      臺灣臺南地方法院刑事第七庭
                                          法  官  黃  光  進
右正本證明與原本無異。
如不服本判決，應於判決送達後十日內，向本院提出上訴狀。
                                          書記官  李  珍  瑩
中      華      民      國    九十一    年      十二    月     三十     日
附錄本案論罪科刑法條全文：
毒品危害防制條例第十條
施用第一級毒品者，處六月以上五年以下有期徒刑。
施用第二級毒品者，處三年以下有期徒刑。
